【裁判字號】    99,裁,2586
【裁判日期】    991028
【裁判案由】    進口貨物核定稅則號別
【裁判全文】
最  高  行  政  法  院  裁  定
                                      99年度裁字第2586號
上  訴  人  優派國際股份有限公司
代  表  人  甲○○
被 上訴 人  財政部臺北關稅局
代  表  人  翁鈴江
上列當事人間進口貨物核定稅則號別事件，上訴人對於中華民國
99年6月3日臺北高等行政法院99年度訴字第387號判決，提起上
訴，本院裁定如下：
    主  文
上訴駁回。
上訴審訴訟費用由上訴人負擔。
    理  由
一、按對於高等行政法院判決之上訴，非以其違背法令為理由，
    不得為之，行政訴訟法第242條定有明文。依同法第243條第
    1項規定，判決不適用法規或適用不當者，為違背法令；而
    判決有同條第2項所列各款情形之一者，為當然違背法令。
    是當事人對於高等行政法院判決上訴，如依行政訴訟法第24
    3條第1項規定，以高等行政法院判決有不適用法規或適用不
    當為理由時，其上訴狀或理由書應有具體之指摘，並揭示該
    法規之條項或其內容；若係成文法以外之法則，應揭示該法
    則之旨趣，倘為司法院解釋或本院之判例，則應揭示該判解
    之字號或其內容。如以行政訴訟法第243條第2項所列各款情
    形為理由時，其上訴狀或理由書，應揭示合於該條項各款之
    事實。上訴狀或理由書如未依此項方法表明者，即難認為已
    對高等行政法院判決之違背法令有具體之指摘，其上訴自難
    認為合法。
二、緣上訴人委由新中旅通運股份有限公司於98年5月22日至同
    年6月23日間向被上訴人報運進口LCD MONITOR及LCD DISPLA
    Y共4批（以下簡稱系爭貨物），原申報稅則號別第8528.59.
    10號「其他彩色非陰極射線管監視器」，稅率10%；經被上
    訴人審核，亦以來貨具有DVI（數位視訊介面）輸入端子、
    可接受影像信號，按原申報進口稅則予以徵稅驗放在案。嗣
    上訴人主張，原申報稅則號別顯然錯誤，來貨應歸列稅則第
    8528.51.00號「專用或主要用於第8471節『自動資料處理系
    統』之其他監視器」，稅率FREE云云，申請復查，未獲變更
    ，上訴人循序提起訴願、行政訴訟，經原審法院判決駁回其
    訴。上訴人不服，提起本件上訴。
三、本件上訴人對於高等行政法院判決上訴，主張：(一)本案之爭
    點在於系爭貨物究應歸屬於何申報稅則號別。原審未依上訴
    人主張號別之要件就系爭貨物為勘驗、鑑定，認定事實不憑
    證據，有違行政訴訟法第133條、第189條及改制前行政法院
    61年判字第70號判例、最高法院79年度第1次民事庭會議決
    議意旨。(二)原判決不當解釋適用海關進口稅則、國際商品統
    一分類制度（下稱H.S.）註解中8528節「監視器」之要件、
    H.S.第84章章註5（E）及海關進口稅則第84章章註5（戊）
    之規定，且漏未斟酌系爭貨物並非第84章章註5（E）及海關
    進口稅則第84章章註5（戊）規範之客體，顯有判決不適用
    法規或適用法規錯誤之違背法令。(三)被上訴人依據財政部關
    稅總局（下稱關稅總局）兩則函文變更稅則號別之裁量基準
    ，則此兩則函文應已具有行政規則之效力；原審囿於該兩則
    函文之形式，認其尚非行政規則，被上訴人變更裁量基準毋
    須適用行政程序法第159條、第160條及第161條法定程序，
    乃判決不適用法令之違誤。(四)針對系爭貨物之稅則歸列問題
    ，經濟部標準檢驗局、工業局等機關與被上訴人之見解存有
    歧異，經濟部工業局（95年9月8日）工電字第09500731300
    號函即已認定具DVI輸入端子之LCD MONITOR應歸列為稅則號
    別第8471節下（即現行第8528.51.00號），故被上訴人應可
    按司法院釋字第613號解釋意旨主張行政一體原則；原判決
    未慮及此，有判決不適用法規之違背法令。(五)原判決引用歐
    盟執委會之見解，否認系爭貨物非屬稅則號別第8528.51.00
    號之貨物，並據此拒絕採用歐盟最高法院之見解，乃未慮及
    歐盟執委會之見解並非我國法源；且原審以「我國駐外單位
    未曾函告有關單位實施」為由，拒絕採納歐盟最高法院之見
    解，亦未慮及駐外單位之函告並非我國憲法所指「法律」，
    有悖憲法第80條、第170條等語。惟查，上訴人報運進口系
    爭貨物，原申報稅則號別第8528.59.10號「其他彩色非陰極
    射線管監視器」，稅率10%；經被上訴人審核結果，以來貨
    具有DVI（數位視訊介面）輸入端子，可接受影像信號，按
    原申報進口稅則予以徵稅驗放，上訴人主張原申報稅則號別
    顯然錯誤，來貨應歸列稅則第8528.51.00號「專用或主要用
    於第8471節『自動資料處理系統』之其他監視器」，稅率FR
    EE，尚非有據，業據原判決於理由內詳為論述。核其上訴理
    由，係就原審取捨證據、認定事實之職權行使，指摘其為不
    當，並就原審已論斷者，泛言未論斷，或就原審所為論斷，
    泛言其論斷矛盾，而非具體說明其有何不適用法規或適用法
    規不當之情形，並揭示該法規之條項或其內容，及合於行政
    訴訟法第243條第2項所列各款之事實，難認對該判決之如何
    違背法令已有具體之指摘。依首開規定及說明，應認其上訴
    為不合法。
四、據上論結，本件上訴為不合法。依行政訴訟法第249條第1項
    前段、第104條、民事訴訟法第95條、第78條，裁定如主文
    。
中    華    民    國    99    年    10    月    28    日
                    最高行政法院第六庭
                        審判長法官  吳  明  鴻
                              法官  林  茂  權
                              法官  侯  東  昇
                              法官  黃  秋  鴻
                              法官  陳  國  成

以  上  正  本  證  明  與  原  本  無  異
中    華    民    國    99    年    10    月    29    日
                              書記官  葛  雅  慎

司法院資訊處製作；財團法人民間司法改革基金會備份。
